【裁判字號】    90,訴,497
【裁判日期】    900716
【裁判案由】    強盜
【裁判全文】
臺灣彰化地方法院刑事判決                            九十年度訴字第四九七號
    公  訴  人  臺灣彰化地方法院檢察署檢察官
    被      告  丁○○
    指定辯護人  本院公設辯護人  丙○○
右列被告因違反懲治盜匪條例案件，經檢察官提起公訴 (九十年度偵字第二一二三號
)，本院判決如左：
    主  文
丁○○意圖為自己不法所有，以強暴致使不能抗拒而取他人之物，處有期徒刑柒年貳
月。
    事  實
一、丁○○前因違反懲治盜匪條例經台灣台中地方法院判處有期徒刑十年確定，並於
    八十九年十二月二十日假釋出獄，刑期至九十四年五月二十六日屆滿。詎丁○○
    於假釋中仍不知悔悟，竟意圖為自己不法之所有，於民國九十年三月十三日凌晨
    三時許，駕駛向他人借得之自用小客車，事先並以膠帶將車牌遮蔽，至彰化縣埔
    心鄉○○路○段三五二號之上青檳榔攤前，佯稱要買檳榔，待店員乙○○將檳榔
    送至其面前時，丁○○即持其所有之水果刀一把，在乙○○面前揮動，並向乙○○恫稱：「不許叫，拿錢出來，否則要殺你」，乙○○因而不能抗拒，隨後丁○○先將乙○○押入檳榔攤，再強行取走檳榔攤內之新台幣五千元，而後駕駛前開
    自用小客車離去。嗣經警循線於同年三月十六日二十二時在彰化縣員林鎮○○路
    六四三號前查獲。
二、案經彰化縣警察局溪湖分局報請臺灣彰化地方法院檢察署檢察官偵查起訴。
    理  由
一、被告丁○○對於於右揭時地持刀強盜五千餘元之事實，迭據其於警偵訊及本院審
    理中坦承不諱，核與被害人乙○○指陳強盜情節相符，並經證人林玲於警偵訊中
    供證屬實，且有現場監視錄影帶翻拍之照片五禎在卷可佐。雖被告在審理中又辯
    稱：伊當時因欠甲○○賭博錢，係甲○○持槍抵著伊，要伊去搶該檳榔攤之錢還
    他，甲○○並在距離一、二百公尺以外之地方等伊，事後甲○○並曾到看守所會
    面時要伊不要亂講話云云。經查證人甲○○確曾到看守所接見被告，並曾向被告
    說「你有什麼話不敢跟你家人說，但不要隨便亂說話」等語，此固有台灣彰化看
    守所九十年五月三十一日彰所戒字第一五八九號函及接見登記卡在卷可參，惟查
    ，甲○○與被告並無金錢往來，亦未持槍抵著被告要被告去搶檳榔攤，因被告向
    被告之叔叔稱係甲○○持搶要被告去搶，甲○○始至看守所要被告把話說清楚等
    情，業據證人甲○○於本院審理中證稱在卷。故被告所辯，尚難採信。且退步言
    之，縱使被告原本確係被甲○○持搶抵著伊，要伊去搶檳榔攤，惟查被告亦不否
    認甲○○當時是在距離一、二百公尺外等候，從而被告去搶檳榔攤時，仍有行動
    自由，且意思亦未被完全壓制而無決定之自主空間，被告仍有時間報警或駕車逃
    離現場，然被告捨此不為，竟仍決意搶檳榔攤，從而被告尚不能據此主張免責，
    被告所辯縱使為真，充其量僅係動機之問題，仍無礙於犯罪構成要件之成立，是
    被告犯行仍堪認定。
二、核被告所為，係犯懲治盜匪條例第五條第一項第一款之強盜罪。爰審酌被告有懲
    治盜匪條例前科，於假釋中仍不知悔悟，素行不佳，犯罪之動機、目的、手段、
    被害人所生之危害、犯後迄未賠償被害人損失及犯罪後之態度等一切情狀，量處
    如主文所示之刑，以資懲戒。
據上論斷，應依刑事訴訟法第二百九十九條第一項前段，懲治盜匪條例第五條第一項
第一款，判決如主文。
本案經檢察官吳憲明到庭執行職務。
中    華    民    國    九十    年      七        月        十六        日
               臺灣彰化地方法院刑事第三庭
                                    法      官     詹  秀  錦
右正本證明與原本無異。
如不服本判決，應於送達後十日內向本院提出上訴狀(須附繕本)。
告訴人或被害人對於判決如有不服具備理由請求檢察官上訴者，其上訴期間之計算係
以檢察官收受判決正本之日期為準。
                                    法院書記官     莊  何  江
中    華    民    國    九十    年      七        月        十八        日
懲治盜匪條例第五條
有左列行為之一者，處無期徒刑或七年以上有期徒刑：
一、意圖為自己或第三人不法所有，以強暴、脅迫、藥劑、催眠術或他法，致使不能
    抗拒，而取他人之物或使其交付者。
二、發掘墳墓而盜取殮物者。
三、藏匿或包庇盜匪者。
前項第一款之未遂犯罰之。
預備犯第一項第一款之罪者，處一年以下有期徒刑。


司法院資訊處製作；財團法人民間司法改革基金會備份。
